【裁判字號】    98,易,2610
【裁判日期】    981022
【裁判案由】    詐欺
【裁判全文】
臺灣板橋地方法院刑事判決              98年度易字第2610號
聲  請  人  臺灣板橋地方法院檢察署檢察官
被      告  己○○
上列被告因詐欺案件，經檢察官聲請簡易判決處刑（98年度偵字
第14677號），本院認不宜以簡易判決處刑，改依通常程序審理
，判決如下：
    主  文
本件公訴不受理。
    理  由
一、聲請簡易判決處刑意旨略以：被告己○○雖預見將自己之行
    動電話門號提供予他人使用可能幫助他人從事財產犯罪，竟
    不違背其本意，基於幫助他人從事財產犯罪之犯意，先於民
    國97年12月14日（聲請意旨誤載為97年12月4 日）向家樂福
    電信股份有限公司申辦號碼為0000000000、0000000000之門
    號後，復於同年12月15、16日，在臺北縣土城市某處，將上
    開門號之SIM 卡交予姓名年籍不詳綽號「阿峰」之人，「阿
    峰」再轉交予姓名年籍不詳綽號「小城」之人，由「小城」
    將上開門號以新臺幣（下同）2,000 元之代價販售他人，嗣
    某詐騙集團成員意圖為自己不法之所有，在雅虎奇摩拍賣網
    站、露天拍賣網站上刊登虛偽之商品販售訊息，其中附表編
    號1 至8 部分並留下0000000000號門號、附表編號9 至13部
    分則留下000000000 號門號作為聯繫電話，以取信民眾，而
    如附表所示之人分別瀏覽該等拍賣訊息後各陷於錯誤，下標
    購買商品，如附表編號1 至8 所示之人再分別撥打上開0000
    000000號門號、附表編號9 至13所示之人則分別撥打000000
    0000號門號與該詐騙集團成員聯絡，而各依指示於附表所示
    之時間，匯款如附表所示之金額至該詐騙集團成員所提供之
    如附表所示之帳號（上開帳戶所有人涉犯幫助詐欺罪嫌部分
    ，另行飭警追查），嗣因如附表所示之人均未收到拍賣商品
    ，始知受騙。因認被告涉犯刑法第30條第1 項、第339 條第
    1 項之幫助詐欺取財罪嫌等語。
二、按同一案件繫屬於有管轄權之數法院者，由繫屬在先之法院
    審判之，但經共同之直接上級法院裁定，亦得由繫屬在後之
    法院審判，刑事訴訴訟法第8 條定有明文。次按依同法第8
    條之規定不得為審判者，應諭知不受理之判決，並得不經言
    詞辯論為之，刑事訴訟法第303 條第7 款及第307 條分別定
    有明文。此項訴訟法上所謂一事不再理之原則，關於實質上
    一罪或裁判上一罪，均有其適用，最高法院60年臺非字第77
    號判例可資參照。
三、經查：
（一）被告於97年12月14日，在臺北縣土城市某處，將其所有家
      樂福電信0000000000號行動電話門號，以1,000 元之代價
      賣予年籍不詳自稱「小陳」之成年男子，以供詐欺集團使
      用。嗣該詐欺集團成員意圖為自己不法之所有，在網路上
      刊登販賣數位相機、手機等商品之假廣告，並提供上揭00
      00000000號門號供不特定之人聯繫，嗣於98年1 月4 日，
      葉承恩見販賣手機之假廣告，即撥打上開門號聯繫匯款事
      宜，於同日晚間8 時38分許，在臺北市○○區○○路239
      號全家便利商店內依指示匯款5,000 元至吳柏賢所有中華
      郵政股份有限公司臺中市○○路郵局00000000000000 號
      帳戶內（吳柏賢部分另行偵辦）；又黃鐔毅於98年1 月5
      日，見販售數位相機之假廣告，亦以上開門號聯繫，致其
      陷於錯誤，在臺北市○○區○○路678 號附近之慶豐銀行
      匯款8,000 元至蘇慶源中華郵政股份有限公司潭子加工區
      郵局豐原27支號0000000000 0000 號帳戶（蘇慶源部分另
      行併由臺灣桃園地方法院檢察署偵辦），嗣經葉承恩、黃
      鐔毅查覺有異，報警處理，而循線查獲全情，並經臺灣臺
      北地方法院檢察署檢察官以98年度偵字第11606 、10066
      號聲請以簡易判決處刑，於98年6 月29日繫屬於臺灣臺北
      地方法院，嗣經同院於98年7 月1 日以98年度簡字第2564
      號判處有期徒刑2 月，經上訴後，現由同院以98年度簡上
      字第315 號審理中（下稱前案），有上開檢察官聲請簡易
      判決處刑書、刑事簡易判決、臺灣高等法院被告前案紀錄
      表各1 份在卷可稽。
（二）則觀諸前案經聲請簡易判決處刑之事實與本案事實，其中
      就被告所交付之0000000000號門號部分乃同一門號，則被
      告以一交付上開0000000000號門號之幫助行為，供正犯得
      以詐騙數被害人而遂行多次詐欺取財犯行，為一行為同時
      觸犯數幫助詐欺取財罪之同種想像競合犯關係，乃裁判上
      一罪之同一案件。另就本案被告交付0000000000號行動電
      話門號部分，業據被告於偵查中供稱：此一門號與000000
      0000號門號申辦後即在土城市某處賣予他人等語，參佐上
      開2 門號均為97年12月14日申辦，有家樂福電信門號申請
      書2 紙在卷可憑，附表所示被害人遭詐騙匯款之時間亦甚
      為接近，足認被告供稱上開2 門號係同時交付一節屬實，
      則本案被告交付0000000000號門號而幫助詐欺集團詐騙附
      表編號9 至13所示被害人部分，亦與前案之事實，具有想
      像競合犯之裁判上一罪關係。
（三）則本案聲請簡易判決處刑之全部事實，既均與前案犯罪事
      實具有想像競合犯之關係，而為裁判上一最之同一案件，
      且本案經聲請人於98年7 月6 日聲請簡易判決處刑，係於
      98 年7月30日始繫屬本院，此有本院收狀戳蓋印於臺灣板
      橋地方法院檢察署98年7 月30日辛○慎群98偵14677 字第
      78011 號函在卷可稽，已在前案繫屬於臺灣台北地方法院
      日期之，本院屬繫屬在後之法院，則參諸首開說明，自不
      得就本案為實體上之裁判，本件爰不經言詞辯論，逕為諭
      知不受理之判決。
據上論斷，應依刑事訴訟法第452 條、第303 條第7 款、第307
條，判決如主文。
中    華    民    國    98    年    10    月    22    日
                刑事第二十三庭  審判長法  官   徐蘭萍
                                      法  官   黃苙荌
                                      法  官   黃繼瑜
上列正本證明與原本無異。
如不服本判決，應於判決送達後10日內敘明上訴理由，向本院提
出上訴狀 (應附繕本) ，上訴於臺灣高等法院。其未敘述上訴理
由者，應於上訴期間屆滿後20日內向本院補提理由書「切勿逕送
上級法院」。
                                      書記官   朱烈稽
中    華    民    國    98    年    10    月    23    日
附表：
┌──┬───┬────────┬──────────┬──────────┐
│編號│被害人│   匯款時間     │    匯入行庫        │    遭詐騙方式      │
│    │      │   匯款金額     │    匯入帳號        │                    │
│    │      │  （新臺幣）    │                    │                    │
├──┼───┼────────┼──────────┼──────────┤
│ 1  │寅○○│98年1月5日14時4 │潭子加工區郵局      │在雅虎奇摩拍賣網站上│
│    │      │分許            │00000000000000      │，下標購買WII主機1臺│
│    │      │5,150元         │                    │、左右手遙控器2組、 │
│    │      │                │                    │遊戲片48片，匯款後遲│
│    │      │                │                    │未收到上開得標之物品│
├──┼───┼────────┼──────────┼──────────┤
│ 2  │戊○○│98年1月4日17時38│兆豐銀行臺中分行    │在露天拍賣網站上，下│
│    │      │分許            │000000000000        │標宏基筆記型電腦1臺 │
│    │      │7,000元         │                    │，匯款後遲未收到上開│
│    │      │                │                    │得標之物品          │
├──┼───┼────────┼──────────┼──────────┤
│ 3  │丁○○│98年1月6日12時12│潭子加工區郵局      │在雅虎奇摩拍賣網站上│
│    │      │分許            │00000000000000      │，下標購買WII遊戲主 │
│    │      │6,000元         │                    │機1臺，匯款後遲未收 │
│    │      │                │                    │到上開得標之物品    │
├──┼───┼────────┼──────────┼──────────┤
│ 4  │丑○○│98年1月6日18時33│陽信銀行營業部      │在雅虎奇摩拍賣網站上│
│    │      │分許            │0000000000000000    │，下標購買WII左右手 │
│    │      │5,100元         │                    │把各2支、光槍1支、  │
│    │      │                │                    │sport-40片，匯款後遲│
│    │      │                │                    │未收到上開得標之物品│
├──┼───┼────────┼──────────┼──────────┤
│ 5  │辰○○│98年1月6日某時許│陽信銀行營業部      │在雅虎奇摩拍賣網站上│
│    │      │5,100元         │000000000000        │，下標購買WII主機及 │
│    │      │                │                    │配件，匯款後遲未收到│
│    │      │                │                    │上開得標之物品      │
├──┼───┼────────┼──────────┼──────────┤
│ 6  │壬○○│98年1月5日13時51│潭子加工區郵局      │在露天拍賣網站上，下│
│    │      │分許            │00000000000000      │標購買sonyericss on │
│    │      │5,000元         │                    │w595手機1支匯款後遲 │
│    │      │                │                    │未收到上開得標之物品│
├──┼───┼────────┼──────────┼──────────┤
│ 7  │丙○○│98年1月5日15時4 │潭子加工區郵局      │在雅虎奇摩拍賣網站上│
│    │      │分許            │00000000000000      │，下標購買WII主機1臺│
│    │      │5,000元         │                    │，匯款後遲未收到上開│
│    │      │                │                    │得標之物品          │
├──┼───┼────────┼──────────┼──────────┤
│ 8  │卯○○│98年1月5日16時15│潭子加工區郵局      │在雅虎奇摩拍賣網站上│
│    │      │分許            │00000000000000      │，下標購買WII主機、2│
│    │      │5,000元         │                    │組左右手把，匯款後遲│
│    │      │                │                    │未收到上開得標之物品│
├──┼───┼────────┼──────────┼──────────┤
│ 9  │甲○○│98年1月8日15時8 │新豐山崎郵局        │在雅虎奇摩拍賣網站上│
│    │      │分許            │00000000000000      │，下標購買液晶顯示器│
│    │      │7,700元         │                    │及類比視訊盒，匯款後│
│    │      │                │                    │遲未收到上開得標之物│
│    │      │                │                    │品                  │
├──┼───┼────────┼──────────┼──────────┤
│ 10 │子○○│98年1月7日22時6 │臺新銀行東基隆分行  │在雅虎奇摩拍賣網站上│
│    │      │分許            │00000000000000      │，下標購買32吋液晶電│
│    │      │14,600元        │                    │視1 臺，匯款後遲未收│
│    │      │                │                    │到上開得標之物品    │
├──┼───┼────────┼──────────┼──────────┤
│ 11 │癸○○│1.97年12月23日15│1.中和連城路郵局    │在雅虎奇摩拍賣網站上│
│    │      │  時4分許       │  00000000000000    │，下標購買LG冰箱38臺│
│    │      │  29,000元      │2.中國信託商業銀行中│，匯款後遲未收到上開│
│    │      │2.97年12月24日19│  和分行            │得標之物品          │
│    │      │  時25分許      │  000000000000      │                    │
│    │      │  23,500元      │3.中國信託商業銀行中│                    │
│    │      │3.97年12月24日19│  和分行            │                    │
│    │      │  時28分許      │  000000000000      │                    │
│    │      │  20,000        │                    │                    │
├──┼───┼────────┼──────────┼──────────┤
│ 12 │庚○○│98年1月7日13時19│臺新銀行東基隆分行  │在雅虎奇摩拍賣網站上│
│    │      │分許            │00000000000000      │，下標購買日立除濕機│
│    │      │7,490元         │                    │1臺，匯款後遲未收到 │
│    │      │                │                    │上開得標之物品      │
├──┼───┼────────┼──────────┼──────────┤
│ 13 │乙○○│98年1月8日1時30 │臺新銀行東基隆分行  │在雅虎奇摩拍賣網站上│
│    │      │分許            │00000000000000      │，下標購買三洋牌烘被│
│    │      │1,500元         │                    │機1臺，匯款後遲未收 │
│    │      │                │                    │到上開得標之物品    │
└──┴───┴────────┴──────────┴──────────┘


司法院資訊處製作；財團法人民間司法改革基金會備份。
